臺灣雲林地方法院刑事判決　　　　　　　 94年度訴字第232號
公　訴　人　臺灣雲林地方法院檢察署檢察官
被　　　告　乙○○
上列被告因違反毒品危害防制條例案件，經檢察官提起公訴（94
年度核退毒偵字第25號），及移送併辦（94年度毒偵字第834 號
、第1206號、第1367號）及追加起訴（94年度毒偵字第1206號）
，於準備程序中，被告就被訴事實為有罪之陳述，經合議庭裁定
由受命法官獨任依簡式審判程序審理，判決如下：
    主  文
乙○○連續施用第壹級毒品，累犯，處有期徒刑拾月；扣案之注
射針筒壹支沒收。又施用第貳級毒品，累犯，處有期徒刑伍月；
應執行有期徒刑壹年貳月；扣案之注射針筒壹支沒收。
    犯罪事實及理由
一、構成犯罪事實：
    乙○○前於民國88年9 月26日，因竊盜案件，經臺灣高等法
    院臺南分院判處有期徒刑10月確定，經入監執行，於89年8
    月4 日縮短刑期執行完畢出監（構成累犯）。又前於92年間
    ，因施用第一級毒品案件，經依法院裁定送觀察、勒戒後，
    認無繼續施用毒品之傾向，於92年9月3日釋放出勒戒所，並
    由臺灣雲林地方法院檢察署檢察官於92年9月3日以92年度毒
    偵字第433 號為不起訴處分確定。詎乙○○仍不知悔改，於
    上開觀察、勒戒執行完畢釋放後之5 年內，復基於施用第一
    級毒品之概括犯意，自93年11月20日起，至94年5 月21日晚
    間某時許止，連續在雲林縣虎尾鎮臺西客運停車場旁所駕駛
    之自小客車上、雲林縣虎尾鎮○○○路○段2之12號友人余俊
    寬住處、雲林縣斗南鎮某路旁，以將毒品海洛因置於注射針
    筒內摻水注射血管，或摻入香菸內點燃吸食之方式，約每2
    日施用1 次之頻率，施用第一級毒品海洛因多次。另基於施
    用第貳級毒品之犯意，於94年年5 月22日採尿回溯前96小時
    內之某時許止，在不詳處所，以將毒品安非他命置於吸食器
    內燒烤吸食其煙霧之方式，施用第二級毒品安非他命1 次。
    嗣(一)先於93年11月27日下午5 時45分許，在雲林縣虎尾鎮○
    ○路17巷「臺西客運」營業處前為警查獲，並在其所駕駛之
    車號9R-5475 號自用小客車內，扣得其所有供施用毒品海洛
    因之注射針筒1 支，經採尿送驗結果呈「嗎啡陽性」反應；
    (二)又於94年2月24日下午4時許，為警持本院94年度聲搜字第
    126 號搜索票，前往上址余俊寬住處執行時在場查獲，並扣
    得第一級毒品海洛因2小包（毛重1.3公克）、第二級毒品安
    非他命18小包（毛重共28.9公克）、電子磅秤1 台、安非他
    命吸食器1組、塑膠鏟管2支、現金新臺幣115,800 元、行動
    電話8 支等物（均扣押於余俊寬所涉毒品危害防制條例案）
    ，經採尿送驗結果呈「嗎啡陽性」反應；(三)又於同年4 月28
    日中午12時許，在雲林縣虎尾鎮惠來厝惠來公墓旁之產業道
    路為警查獲，經於翌日上午11時許採尿送驗結果呈嗎啡陽性
    反應（甲基安非他命部分經檢察官送複驗結果呈陰性反應，
    另經檢察官為不起訴處分）；(四)又於同年5月22日上午8時40
    分許，因涉嫌竊盜案件，在雲林縣斗南鎮○○里○○路358
    號前為警查獲，經採尿送驗結果呈嗎啡及甲基安非他命均陽
    性反應，始悉上情。
二、上開犯罪事實有下列證據可以證明：
  (一)94年度核退毒偵字第25號案卷之證據：
    1.雲林縣警察局虎尾分局查獲毒品嫌犯尿液送檢真實姓名對
      照表1紙。
    2.雲林縣衛生局煙毒尿液檢驗成績書1紙。
    3.扣案之注射針筒1支。
    4.臺灣雲林地方法院檢察署92年度毒偵字第433 號不起訴處
      分書1份。
    5.被告乙○○於警詢及偵查中自白施用第一級毒品海洛因。
  (二)94年度毒偵字第834號案卷之證據：
    1.雲林縣警察局刑警隊查獲毒品案件嫌犯尿液送檢真實姓名
      對照表1紙。
    2.雲林縣衛生局煙毒尿液檢驗成績書1紙。
    3.台灣檢驗科技股份有限公司之濫用藥物尿液檢驗報告1 份
      。
  (三)94年度毒偵字第1206號案卷之證據：
    1.雲林縣斗南分局查獲煙毒、麻管嫌犯尿液送檢真實姓名對
      照表1紙。
    2.雲林縣衛生局煙毒尿液檢驗成績書1紙。
    3.台灣檢驗科技股份有限公司之濫用藥物尿液檢驗報告1 份
      。
    4.被告於警詢中自白施用第一級毒品海洛因。
  (四)94年度毒偵字第1367號案卷之證據：
    1.雲林縣警察局刑警隊查獲毒品案件嫌犯尿液送檢真實姓名
      對照表1紙。
    2.雲林縣衛生局煙毒尿液檢驗成績書1紙。
  (五)被告之刑案資料查註紀錄表、臺灣高等法院被告前案紀錄表
    各1份。
  (六)被告於本院94年9 月30日訊問及同年10月17日審理時之自白
    。而此自白核與上開積極證據相吻合，應堪予採信。
三、應適用之法條：
  (一)刑事訴訟法第273條之1第1項、第299條第1項前段、第310條
    之2、第454條。
  (二)毒品危害防制條例第10條第1項、第2項。
  (三)刑法第11條前段、第56條、第47條、第51條第5款、第38條
    第1項第2款。
四、如不服本判決，得於判決書送達之翌日起10日內，以書狀敘
    述理由，向本院提出上訴。
本案經檢察官甲○○到庭執行職務。
中　　華　　民　　國　　94　　年　　10　　月　　31　　日
                  刑事第三庭    法  官  廖國勝
以上正本證明與原本無異。
如不服本判決，應於判決送達後10日內，向本院提出上訴狀。
                                書記官  譚系媛
中　　華　　民　　國　　94　　年　　10　　月　　31　　日
【附錄本案論罪科刑法條全文】
毒品危害防制條例第10條：
施用第一級毒品者，處六月以上五年以下有期徒刑。
施用第二級毒品者，處三年以下有期徒刑。
